臺灣高雄地方法院刑事判決　　　　　　　96年度訴字第4879號
公　訴　人　臺灣高雄地方法院檢察署檢察官
被　　　告　丙○○
上列被告因違反著作權法案件，經檢察官提起公訴（96年度偵字
第27376 號），本院本院合議庭裁定改依簡式審判程序審理，判
決如下：
    主  文
丙○○犯意圖銷售侵害著作財產權之重製光碟罪，處有期徒刑柒
月。緩刑貳年。扣案之盜版重製光碟柒片、電腦主機壹臺、燒錄
器壹台、空白光碟伍拾片，均沒收。
    事  實
一、丙○○明知如附表所示日本卡通「死神（Bleach）」、「網
    球王子」等7 片DVD 光碟，均享有著作財產權，非經各該著
    作財產權人同意或授權，不得擅自重製、散布，而上開光碟
    均係內含鈺國際實業有限公司（下稱含鈺公司）享有著作財
    產權之視聽著作，竟基於意圖銷售而重製光碟進而散布之犯
    意，先於不詳時間，自網路上下載未經授權重製之盜版影音
    光碟後，旋於民國96年6 月初，在其高雄縣路竹鄉○○路28
    號之1 住處內，以其所有個人電腦所裝設之燒錄器，先後多
    次將上開未經授權重製之卡通影音檔案（檔案格式為.RM）
    均燒錄至DVD 空白光碟片（下稱盜版影音光碟）上而重製之
    。嗣以其向露天拍賣網站申請之拍賣帳號「kyokim001 」，
    刊登前開盜版影音光碟之訊息於該拍賣網站上而公開陳列之
    ，並以每片新臺幣（下同）50元至100 元不等之價格販賣與
    不特定人而散布之，先後約賣出30餘片。其另以向雅虎奇摩
    網站申請之cx117@yahoo. com.tw 電子郵件信箱及向中華郵
    政股份有限公司路竹竹南郵局申請之帳戶（帳號：0000000-
    0000000 號），作為供買家聯絡及支付價金之用，並利用不
    知情之郵局人員交付上開盜版影音光碟。嗣於96年7 月23日
    經警持搜索票在丙○○上址住處內查獲，並扣得其所有電腦
    主機、燒錄器各1 台，前開盜版影音光碟7 片及其所有預備
    供重製該盜版影音光碟之空白光碟片50片。
二、案經含鈺公司訴由內政部警政署保安警察第二總隊第一大隊
    第二中隊報告臺灣高雄地方法院檢察署檢察官偵查起訴。
    理  由
一、本件被告丙○○所犯係死刑、無期徒刑、最輕本刑為3 年以
    上有期徒刑以外之罪，其於準備程序就上揭被訴事實為有罪
    之陳述，經受命法官告知簡式審判程序之旨，並聽取其與公
    訴人之意見後，本院認無不得或不宜改依簡式審判程序進行
    之情形，爰依刑事訴訟法第273 條之1 第1 項規定，裁定由
    受命法官獨任進行簡式審判程序。
二、上揭犯罪事實，業據被告於本院審理時供承不諱，核與證人
    即告訴代理人甲○○警詢指證之情節相符，並有露天拍賣網
    頁、刊登資料、拍賣資料及拍賣帳戶使用者及使用IP資料、
    被告發送之販賣盜版影音光碟電子郵件、被告路竹竹南郵局
    存摺及內頁交易明細表、中華電信數據通信分公司之ADSL網
    路使用者資料、扣案盜版影音光碟7 片、相片12張，及告訴
    人提出之查扣清單、臺北市政府營利事業登記證、錄影節目
    審查合格證明書、獨家授權書、原產地證明、獨家授權合約
    各1 份可供佐證，足認被告之自白與事實相符。本案事證明
    確，被告犯行，堪以認定，應依法論科。
三、核被告所為，係違反著作權法第91條第3 項、第2 項之意圖
    銷售而擅自以重製於光碟之方法侵害他人之著作財產權罪及
    同法第91條之1 第3 項、第2 項之明知係侵害著作財產權之
    重製物為光碟而散布罪。被告利用不知情之郵差散布（掛號
    郵寄）侵害著作財產權之非法重製光碟之行為，為間接正犯
    。另被告重製侵害他人著作財產權之光碟後散布之，其散布
    行為應為重製之高度行為所吸收，不另論罪（最高法院84年
    度台上字第4062號判決意旨參照）。又刑事法若干犯罪行為
    態樣，本質上原具有反覆、延續實行之特徵，立法時既予特
    別歸類，定為犯罪構成要件之行為要素，則行為人基於概括
    之犯意，在密切接近之一定時、地持續實行之複次行為，倘
    依社會通念，於客觀上認為符合一個反覆、延續性之行為觀
    念者，於刑法評價上，即應僅成立一罪，俾免有重複評價、
    刑度超過罪責與不法內涵之疑慮；學理上所稱「集合犯」之
    職業性、營業性或收集性等具有重複特質之犯罪均屬之，例
    如經營、從事業務、收集、販賣、製造、散布等行為概念者
    是（最高法院95年度台上字第1079號判決意旨參照）。本件
    被告多次意圖銷售擅自以重製光碟之方式侵害他人著作財產
    權行為，係在密集期間內以相同之方式持續進行，反覆實施
    ，依上開說明，應評價為集合犯之包括一罪，僅論以一著作
    權法第91條第3 項之意圖銷售而擅自以重製光碟之方法侵害
    他人之著作財產權罪。
四、審酌被告未尊重著作財產權人之合法利益，為圖一己私利，
    而意圖散布並持有侵害他人著作財產權之盜版重製光碟，誠
    屬不該；惟被告為大專畢業學歷，年紀尚輕，因尚未覓得工
    作而起意銷售重製光碟以賺取零用，非屬以集團性、結構性
    之常態犯罪，所獲利益非鉅，情節尚輕，又犯後已坦白承認
    ，並與告訴人達成和解，賠償所受損害，另其並無犯罪前科
    ，有臺灣高等法院被告前案紀錄表在卷可參，素行尚佳，本
    件查獲重製光碟僅有7 片，所生危害尚非鉅大等一切情狀，
    量處如主文所示之刑，並諭知易科罰金之折算標準。又被告
    既無犯罪紀錄，其因一時不慎，致罹刑典，事後坦承犯行，
    並與告訴人達成和解，賠償所受損害，此有和解書附卷為憑
    ，足見確有悛悔之意，綜合各情，諒其經此偵審程序及罪刑
    之宣告，當知警惕，信無再犯之虞，本院因認所宣告之刑以
    暫不執行為當，爰併予宣告緩刑2 年，以啟自新。又扣案之
    盜版影音光碟7 片、電腦主機及燒錄器各1 台，均係被告犯
    著作權法第91條第3 項、第2 項之罪所用之物，業據其供承
    在卷，應依著作權法第98條但書規定宣告沒收。另空白DVD
    光碟片50片，則為被告所有預備供違反著作權法所用之物，
    亦經被告自承在卷，應依刑法第38條第1 項第2 款規定宣告
    沒收。
據上論斷，應依刑事訴訟法第273 條之1 第1 項、第284 條之1
、第299 條第1 項前段，著作權法第91條之1 第3 項、第2 項、
第91條之1 第3 項、第2 項、第98條但書，刑法第11條、第38條
第1 項第2 款、第74條第1 項第1 款，判決如主文。
本案經檢察官乙○○到庭執行職務。
中　　華　　民　　國　　96　　年　　12　　月　　31　　日
                  刑事第五庭  法　官  李嘉益
以上正本證明與原本無異。
如不服本判決應於收受本判決後10日內向本院提出上訴書狀，並
應敘述具體理由，如未敘述上訴理由者，應於上訴期間屆滿後20
日內補提理由書狀於本院（均須按他造當事人之人數附繕本）「
切勿逕送上級法院」。
中　　華　　民　　國　　96　　年　　12　　月　　31　　日
　　　　　　　　　　　　　　　書記官  郭南宏
附錄本判決論罪之法條：
著作權法第91條
  擅自以重製之方法侵害他人之著作財產權者，處3 年以下有期
  徒刑、拘役，或科或併科新臺幣75萬元以下罰金。
  意圖銷售或出租而擅自以重製之方法侵害他人之著作財產權者
  ，處6 月以上五年以下有期徒刑，得併科新臺幣20萬元以上2
  百萬元以下罰金。
  以重製於光碟之方法犯前項之罪者，處6 月以上5 年以下有期
  徒刑，得併科新臺幣50萬元以上5 百萬元以下罰金。
  著作僅供個人參考或合理使用者，不構成著作權侵害。
著作權法第91條之1
  擅自以移轉所有權之方法散布著作原件或其重製物而侵害他人
  之著作財產權者，處3 年以下有期徒刑、拘役，或科或併科新
  臺幣五十萬元以下罰金。
  明知係侵害著作財產權之重製物而散布或意圖散布而公開陳列
  或持有者，處3 年以下有期徒刑，得併科新臺幣7 萬元以上75
  萬元以下罰金。
  犯前項之罪，其重製物為光碟者，處6 月以上3 年以下有期徒
  刑，得併科新臺幣20萬元以上2 百萬元以下罰金。但違反第87
  條第4 款規定輸入之光碟，不在此限。
  犯前二項之罪，經供出其物品來源，因而破獲者，得減輕其刑
  。
